臺灣高等法院刑事判決
                                    105年度上易字第945號
上  訴  人  
即  被  告  周Ｏ熙


選任辯護人  張金盛律師
上列上訴人因家暴傷害等案件，不服臺灣基隆地方法院104年度
易字第413號，中華民國105年3月22日第一審判決（起訴案號：
臺灣基隆地方法院檢察署103年度偵字第3943號），提起上訴，
本院判決如下：
    主  文
上訴駁回。 
    事實及理由
一、本案經本院審理結果，認原審判決被告周Ｏ熙犯竊錄非公開
    之活動罪，處有期徒刑3月，如易科罰金，以新臺幣1仟元折
    算1日；又犯毀損他人物品罪，處有期徒刑2月，如易科罰金
    ，以新臺幣1仟元折算1日；又犯傷害罪，處有期徒刑3月，
    如易科罰金，以新臺幣1仟元折算1日。應執行有期徒刑7月
    ，如易科罰金，以新臺幣1仟元折算1日，核其認事用法及量
    刑均無不當，應予維持，並引用第一審判決書記載之事實、
    證據及理由（如附件）。
二、被告上訴意旨略以：關於錄製性愛錄影帶係經告訴人蔡女同
    意，蔡女知悉被告拍攝，何來竊錄，係因二人事後103年9月
    15日因分手紛爭，故意誣攀。另告訴人東西均已由其自己打
    包，被告將之扔出門外樓梯口，如扔擲時損害，係因被告生
    氣疏未注意著力輕重所致，並非故意，刑法並無處罰過失毀
    損之規定。又告訴人所受之傷，應係衝至門外樓梯口撿包包
    時滑倒所致，被告未毆打告訴人云云。
三、經查：
(一)原審依被告警詢之供述，證人即告訴人蔡女、證人蔡母證述
    ，及LINE軟體通訊畫面翻拍照片、LINE軟體之對話，被告警
    詢時即已自承：當天以行動電話之網路即時通訊軟體LINE將
    其以性器進入告訴人口腔之照片，傳送予告訴人之母，再就
    被告與告訴人間透過LINE軟體之對話可見，被告將性交照片
    傳予告訴人後，告訴人旋即向被告表明「你竟然偷拍我」、
    「還跟我說沒拍」、「我不准你拍你竟然偷拍」等語，認告
    訴人係於案發後始知有上開偷拍照片，被告並未經過告訴人
    之同意拍攝。且被告就告訴人是否已知、是否同意拍攝前後
    供述不一，委不足採。告訴人縱於渠等為性交行為時，見被
    告持行動電話，然參諸現代之行動電話功能多端，且兼有娛
    樂功能，被告持之所欲何為，未見其行動電話螢幕顯示之內
    容，實難遽以斷定，告訴人縱有見聞被告持行動電話之舉止
    ，此僅能認為告訴人對是否當下遭被告拍攝，存有合理之懷
    疑，不能即以該等情狀，即視為告訴人知悉被告啟用行動電
    話所附之相機功能，或推認告訴人對被告拍攝渠等性交行為
    之非公開活動已有默示之同意。被告確有無故以照相方式竊
    錄非公開活動之犯行。
(二)被告坦承毀損告訴人之護髮油1瓶、腮紅1盒等情，而與證人
    即告訴人之證述相符，並有事發現場照片（見偵卷第50頁至
    第57頁）明顯可見之破損物品。又告訴人之平板電腦同有毀
    損之情事，有該平板電腦之照片在卷可按（見偵卷第58頁）
    。被告於警詢時坦承將告訴人東西丟到住所樓梯口，並未全
    然否認毀損平板電腦。且依被告供稱當日稍早告訴人以該平
    板電腦看影片，可知案發前該平板電腦功能、運作均屬正常
    ；而其後平板電腦遭被告毀損。被告任意將他人之物丟擲摔
    至門外地上，自有毀損之故意。
(三)告訴人對被告傷害於偵審中指證不移。且受毆打後隨即前往
    就診，又於同日隨即報警處理，而依汐止國泰綜合醫院之診
    斷證明書，其有左瘀腫擦傷、右前肘挫傷之傷害（見偵卷第
    26頁）、另受理家庭暴力事件驗傷診斷書，檢傷結果：左側
    顏面瘀腫、擦傷，右手挫傷及瘀傷（見偵卷第24頁至第25頁
    ），該等傷害明顯會造成相當之痛楚。且告訴人為女性，其
    顏面瘀腫、擦傷會對顏面造成一定程度之影響，告訴人自無
    可能刻意自行製造上開傷害以誣陷被告。被告所辯告訴人在
    樓梯自行跌倒受傷。但如跌倒時造成頭、臉部位受有傷勢，
    其身體其他部位亦應有諸多傷勢，由卷附樓梯間照片該處空
    間狹窄又有扶手，如係跌倒，可立即由兩旁牆壁、扶手取得
    支撐，而不至於造成受傷部位係在頭臉、右手。被告所辯顯
    與事理未合。
四、原審依據上揭證據，相互勾稽，為綜合判斷，認定被告犯行
    ，於法亦無不合，被告上訴意旨仍執前詞，否認犯罪，核無
    理由，應予駁回。
據上論斷，應依刑事訴訟法第368條、第373條，判決如主文。
本案經檢察官沈明倫到庭執行職務。
中　　華　　民　　國　 105　　年　　6 　　月　　8 　　日
                  刑事第十一庭審判長法  官  許宗和
                                    法  官  蕭世昌
                                    法　官  趙功恆
以上正本證明與原本無異。
不得上訴。
                                    書記官  林立柏
中　　華　　民　　國　 105　　年　　6 　　月　　8 　　日
附錄本案論罪科刑法條：
刑法第315條之1第2款
有下列行為之一者，處3年以下有期徒刑、拘役或30萬元以下罰
金：
二、無故以錄音、照相、錄影或電磁紀錄竊錄他人非公開之活動
    、言論、談話或身體隱私部位者。
刑法第354條
毀棄、損壞前2條以外之他人之物或致令不堪用，足以生損害於
公眾或他人者，處2年以下有期徒刑、拘役或5百元以下罰金。
刑法第277條第1項
傷害人之身體或健康者，處3年以下有期徒刑、拘役或1千元以下
罰金。